臺灣桃園地方法院刑事判決　　　　　　100年度審易字第696號
公　訴　人　臺灣桃園地方法院檢察署檢察官
被　　　告　陳進興
上列被告因竊盜案件，經檢察官提起公訴（100 年度偵字第4886
號），嗣於本院準備程序進行中，被告就被訴事實為有罪之陳述
，經本院告知簡式審判程序意旨，並聽取當事人之意見後，本院
裁定改依簡式審判程序審理，並判決如下：
    主  文
陳進興攜帶兇器竊盜，處有期徒刑陸月，如易科罰金，以新臺幣
壹仟元折算壹日。緩刑貳年，緩刑期間付保護管束，並應向指定
之政府機關、政府機構、行政法人、社區或其他符合公益目的之
機構或團體，提供肆拾小時之義務勞務。
    事  實
一、陳進興因其所有之自用小客車車牌遭註銷，為免遭查緝，意
    圖為自己不法之所有，基於竊盜之犯意，於民國99年12月10
    日上午5 、6 時許，在桃園縣楊梅市○○○路210 號前停車
    場內，攜帶其所有客觀上足供兇器使用之螺絲起子1 支（未
    扣案），竊取登記於魏治琨名下而由魏千祥管領使用之車牌
    號碼AD─2729號自用小客車上之車牌1 面，得手後將上揭車
    牌懸掛於其所有車牌號碼JV─2647號自用小客車上。嗣於99
    年12月27日晚間6 時50分許，陳進興駕駛上開自用小客車行
    經新竹縣竹北市○○○路東二段前時，為警攔檢查獲。
二、案經新竹縣政府警察局移送臺灣新竹地方法院檢察署檢察官
    呈請臺灣高等法院檢察署檢察長移轉臺灣桃園地方法院檢察
    署檢察官偵查起訴。
    理  由
一、本件被告所犯係死刑、無期徒刑、最輕本刑為三年以上有期
    徒刑以外之罪，其於準備程序中就被訴事實為有罪之陳述，
    經法官告知簡式審判程序之旨，並聽取公訴人及被告之意見
    後，本院依刑事訴訟法第273 條之1 第1 項規定裁定進行簡
    式審判程序，合先敘明。
二、上開犯罪事實，業據被告陳進興於警詢、偵查中及本院審理
    時坦承不諱，並經被害人魏千翔於警詢中指述車牌遭竊之情
    明確，復有車輛詳細資料報表2 紙、贓證物品認領保管單1
    份及懸掛AD─2729號車牌之被告所有車輛照片1 張，足認被
    告自白與事實相符，本件事證明確，被告犯行堪予認定，應
    予論罪科刑。
三、查被告於犯罪後，刑法第321 條第1 項業於100 年1 月26日
    修正公布，於100 年1 月28日生效施行。按行為後法律有變
    更者，適用行為時之法律，但行為後之法律有利於行為人者
    ，適用最有利於行為人之法律，刑法第2 條第1 項定有明文
    。修正前之刑法第321 條第1 項原規定：「犯竊盜罪而有左
    列情形之一者，處六月以上、五年以下有期徒刑：一、於夜
    間侵入住宅或有人居住之建築物、船艦或隱匿其內而犯之者
    。二、毀越門扇、牆垣或其他安全設備而犯之者。三、攜帶
    兇器而犯之者。四、結夥三人以上而犯之者。五、乘火災、
    水災或其他災害之際而犯之者。六、在車站或埠頭而犯之者
    。」；而修正後刑法第321 條第1 項則規定：「犯竊盜罪而
    有下列情形之一者，處六月以上、五年以下有期徒刑，得併
    科新臺幣十萬元以下罰金：一、侵入住宅或有人居住之建築
    物、船艦或隱匿其內而犯之者。二、毀越門扇、牆垣或其他
    安全設備而犯之者。三、攜帶兇器而犯之者。四、結夥三人
    以上而犯之者。五、乘火災、水災或其他災害之際而犯之者
    。六、在車站、埠頭、航空站或其他供水、陸、空公眾運輸
    之舟、車、航空機內而犯之者。」，比較修正前後關於刑法
    第321 條第1 項之規定，修正後之刑法第321 條第1 項於第
    1 款刪除「於夜間」之文字；於第6 款增加「航空站或其他
    供水、陸、空公眾運輸之舟、車、航空機內」之文字，擴大
    加重竊盜罪之適用範圍，使部分修正前原應適用普通竊盜罪
    論罪科刑之情形，於修正後改論以加重竊盜罪論罪科刑，並
    增加得併科罰金新臺幣10萬元之規定，於解釋上應以修正前
    之規定對被告較有利，自仍依刑法第2 條第1 項前段規定，
    適用行為時之法律，即修正前刑法第321 條第1 項規定論處
    。
四、按所謂兇器，其種類並無限制，凡客觀上足對人之生命、身
    體、安全構成威脅，具有危險性之兇器均屬之，且祇須行竊
    時攜帶此種具有危險性之兇器為已足，並不以攜帶之初有行
    兇之意圖為必要；亦即行為人攜帶兇器有行兇之可能，客觀
    上具有危險性，即為已足，至其主觀上有無持以行兇或反抗
    之意思，尚非所問（最高法院79年度台上字第5253號判例意
    旨可資參照）。經查被告陳進興竊盜時所攜帶之螺絲起子1
    支係以金屬材質製成質地堅硬之物，倘以該器械攻擊人體，
    將造成人員傷亡，客觀上足對人之生命、身體、安全構成威
    脅，是核其所為，係犯修正前刑法第321 條第1 項第3 款之
    攜帶兇器竊盜罪。爰審酌被告犯罪之手段、動機、目的、所
    生損害及犯後坦承犯行之態度，暨生活狀況、智識程度等一
    切情狀，量處如主文所示之刑及諭知易科罰金之標準。另查
    被告前未曾因故意犯罪受有期徒刑以上刑之宣告，此有臺灣
    高等法院被告前案紀錄表1 份附卷可查，其因一時失慮，致
    罹刑章，經此偵、審程序，應知所警惕，無再犯之虞，是本
    院認所宣告之刑以暫不執行為適當，併宣告緩刑2 年，緩刑
    期間付保護管束，並命應向指定之政府機關、政府機構、行
    政法人、社區或其他符合公益目的之機構或團體，提供40小
    時之義務勞務，以勵自新並兼收警惕之效。末查被告所有且
    供其犯本案所用之螺絲起子1 支未扣案，且被告供稱該支螺
    絲起子不知現在何處等語，無從認定尚屬存在，亦非違禁物
    ，為免日後執行困難，爰不予沒收之諭知，附此敘明。
據上論斷，應依刑事訴訟法第273 條之1 第1 項、第299 條第1
項前段，修正前刑法第321 條第1 項第3 款，刑法第2 條第1項
前段、第41條第1 項前段、第74條第1 項第1 款、第2 項第5款
、第93條第1 項第2 款，判決如主文。
本案經檢察官馮浩庭到庭執行職務。
中    華    民    國    100    年     6   月    24    日
                      刑事庭法  官  許曉微
以上正本證明與原本無異。
如不服本判決，得自收受送達之翌日起10日內向本院提出上訴狀
（應附繕本），其未敘述上訴理由者，應於上訴期間屆滿後20日
內補提理由書狀於本院，上訴於臺灣高等法院。
                            書記官  洪明媚
中    華    民    國    100    年     6   月    24    日
附錄本案論罪科刑法條：
修正前中華民國刑法第321條
（加重竊盜罪）
犯竊盜罪而有左列情形之一者，處6 月以上、5 年以下有期徒刑
：
一、於夜間侵入住宅或有人居住之建築物、船艦或隱匿其內而犯
    之者。
二、毀越門扇、牆垣或其他安全設備而犯之者。
三、攜帶兇器而犯之者。
四、結夥三人以上而犯之者。
五、乘火災、水災或其他災害之際而犯之者。
六、在車站或埠頭而犯之者。
前項之未遂犯罰之。